ACORDAO-COMPLETO-2519523

ACÓRDÃO DE RELAÇÃO

ACÓRDÃO DE RELAÇÃO 954/2022 ATA 5/2022 - SEGUNDA CÂMARA

Acórdão 954/2022-TCU-Segunda Câmara
	VISTO e relacionado este processo relativo ao ato de admissão de Phillipe de Souza Alves da Silva emitido pela Caixa Econômica Federal e submetido a este Tribunal para fins de registro.
	Considerando que as análises empreendidas na fase de instrução revelam a irregularidade caracterizada pela contratação dos empregados após a expiração do prazo improrrogável do concurso público (junho de 2016) , regido por Edital de 2014;
	Considerando que, por força de ordem judicial, proferida na Ação Civil Pública nº 0000028-54.2016.5.10.0017 pelo Tribunal Regional do Trabalho da 10ª Região, o concurso teve sua validade prorrogada até o seu trânsito em julgado;
	Considerando que os atos de admissão emitidos nessas circunstâncias devem ser considerados ilegais, com negativa de registro, sem prejuízo de que a relação contratual seja mantida enquanto permanecer hígida a decisão judicial, conforme o entendimento extraído do Acórdão 1106/2020-TCU-Plenário, de relatoria da Ministra Ana Arraes, e a pacificada jurisprudência sobre o tema desta Corte;
Considerando que este Tribunal, por meio do Acórdão 1414/2021-TCU-Plenário (Relator: Ministro Walton Alencar Rodrigues) , fixou entendimento no sentido da possibilidade de apreciação de ato sujeito a registro mediante relação, na forma do art. 143, inciso II, do Regimento Interno do TCU, nas hipóteses em que a ilegalidade do ato decorra exclusivamente de questão jurídica de solução já pacificada na jurisprudência desta Corte de Contas;
Considerando que o ato ora examinado deu entrada no TCU há menos de cinco anos; e
Considerando, por fim, os pareceres convergentes da Secretaria de Fiscalização de Integridade de Atos e Pagamentos de Pessoal e de Benefícios Sociais (Sefip) e do Ministério Público de Contas.
ACORDAM os Ministros o Tribunal de Contas da União, reunidos em Sessão da 2ª Câmara, com fundamento nos arts. 1º, inciso V, e 39, inciso I, da Lei 8.443/1992 c/c o art. 260, § 1º do Regimento Interno, em considerar ilegal o ato de admissão de Phillipe de Souza Alves da Silva, negando seu registro, encaminhar cópia deste acórdão à Caixa Econômica Federal e expedir as determinações consignadas no subitem 1.7:
1. Processo TC-Processo 039.976/2021-1 (ATOS DE ADMISSÃO) 
	1.1. Interessado: Phillipe de Souza Alves da Silva (XXX.658.051-XX) .
	1.2. Órgão/Entidade: Caixa Econômica Federal.
	1.3. Relator: Ministro Augusto Nardes.
	1.4. Representante do Ministério Público: Procurador Sergio Ricardo Costa Caribé.
	1.5. Unidade Técnica: Secretaria de Fiscalização de Integridade de Atos e Pagamentos de Pessoal e de Benefícios Sociais (Sefip) .
	1.6. Representação legal: não há.
	1.7. Determinar à Caixa Econômica Federal que: 
1.7.1. acompanhe os desdobramentos da Ação Civil Pública 0000028-54.2016.5.10.0017, em trâmite na Justiça Trabalhista da 10ª Região, e caso venha a ser desconstituída a sentença ora favorável ao interessado, torne sem efeito seu ato de admissão nos quadros da entidade, bem como providencie o cadastramento do respectivo desligamento no sistema e-Pessoal;
	1.7.2. encaminhe cópia desta deliberação ao interessado.

Segunda Câmara

Caixa Econômica Federal.

Phillipe de Souza Alves da Silva (XXX.658.051-XX).

AUGUSTO NARDES

não há.

Procurador Sergio Ricardo Costa Caribé.

ATOS DE ADMISSÃO (ADS)

Secretaria de Fiscalização de Integridade de Atos e Pagamentos de Pessoal e de Benefícios Sociais (Sefip).